Resumo

Oi! Sou Felipe Monteiro - um produtor musical e designer de som com mais de 5 anos de práticas e estudos na área.

Meu projeto mais recente envolveu produzir um EP do zero para um outro artista como serviço - composição, produção, gravação de vocais, mixagem e master.

Atualmente vivendo em São Paulo - SP, Brasil.

Experiência

ThayB

Procução de Single & EP · Outubro 2023 - Atualmente

- · Composição e produção dos intrumentais
- Sessões de gravação do vocal
- Mixagem & Masterização para divulgação

yLLop - Projeto Pessoal

Singles, EP & LP · Junho 2021 - Atualmente

- Composição e produção completa das músicas
- Sintese dos elementos eletrônicos
- Mixagem & Masterização para divulgação

Discos & Girafas

Produção de podcast · Outubro 2020 - Julho 2022

- Gravação dos áudios originais
- Edição dos áudios e efeitos
- Mixagem & Masterização para divulgação

Educação

Anhembi Morumbi

Produção Musical - Produção Fonográfica Janeiro 2023 - Dezembro 2024

ETEC Getulio Vargas

Ensino Médio & Técnico Janeiro 2012 - Dezembro 2014

Detalhes

Felipe de Carvalho **Monteiro**

Portfolio

yllopmusic.vercel.app

Email

yllopmusic@gmail.com felipe0597@hotmail.com

Número

+55 11 96361 4921

Habilidades

Música / Áudio

Teoria Musical · Design de Som · Sintese · Mixagem · Masterização · Manipulação de Samples · Edição · Cadeia de Efeitos

Ferramentas

FL Studio · Pro Tools · Xfer Serum · Figma · Premiere · After Effects

Línguas

- Português (nativo)
- · Inglês (avançado)
- Espanhol (básico)
- Japonês (básico)